臺灣臺中地方法院民事裁定
              111年度司監宣字第471號
聲  請  人  詹秀葉  


相  對  人  楊清子  

上列聲請人聲請選任特別代理人事件，本院裁定如下：
    主  文
選任詹永經為受監護宣告人楊清子辦理被繼承人詹永流遺產分割
相關事宜之特別代理人。
聲請程序費用新臺幣壹仟元由相對人負擔。
    理  由
一、本件聲請意旨略以：聲請人為相對人楊清子之女，相對人楊
    清子前經本院110年度監宣字第400號裁定為受監護宣告之人
    ，由聲請人、第三人詹世均任共同監護人，而聲請人之父、
    相對人之配偶即被繼承人詹永流於民國109年12月13日死亡
    ，遺有不動產等財產，聲請人欲辦理被繼承人詹永流之遺產
    分割事宜，然聲請人與相對人均為繼承人，有法律上之利害
    衝突，爰聲請選任關係人即相對人之小叔詹永經(男、39年1
    0月18日生、身分證統一編號：Z000000000號)辦理被繼承人
    詹永流遺產分割相關事宜之特別代理人等語，並提出繼承系
    統表、同意書、遺產稅免稅證明書、遺產分割協議書、存款
    存摺等為證。
二、按監護人之行為與受監護人之利益相反或依法不得代理時，
    法院得因監護人、受監護人、主管機關、社會福利機構或其
    他利害關係人之聲請或依職權，為受監護人選任特別代理人
    ，民法第1098條第2項定有明文；前開規定依民法第1113條
    規定，準用於成年人之監護。
三、經查，聲請人主張之前開事實，業據其提出上開書證為證，
    而相對人前經本院以110年度監宣字第400號裁定選定聲請人
    、第三人詹世均為相對人之共同監護人，亦有該裁定在卷可
    稽，復經本院依職權調取前案111年度司監宣字第394號卷宗
    查核無訛，堪信為真正。聲請人與相對人同為被繼承人詹永
    流之繼承人，關於被繼承人詹永流之遺產分割事宜，聲請人
    如擔任相對人之法定代理人，顯然利益衝突，聲請人依法不
    得代理相對人，聲請人聲請為該等事宜為相對人選任特別代
    理人，自屬有據。而關係人詹永經係為相對人之小叔，且同
    意擔任相對人之特別代理人，有其所簽署之同意書在卷可憑
    ，又據聲請人提出更正後之遺產分割協議書，被繼承人詹永
    流所遺坐落臺中市○○區○○段000地號、彰化縣○○鄉○○段0000
    地號土地以及門牌號碼為臺中市○○區○○路000號建物、權利
    範圍均為全部與存款金額計新臺幣959,353元等財產，由相
    對人單獨取得，相對人之應繼分已獲有保障。準此，本院認
    由關係人詹永經擔任相對人辦理被繼承人詹永流遺產分割相
    關事宜之特別代理人，應屬妥適，爰選任之。
四、依家事事件法第164條第2項之規定，裁定如主文。
中　　華　　民　　國　 111　　年　　11　　月　　 2　　日
                  家事法庭  司法事務官  沈珮純
以上正本係照原本作成。
如不服本裁定應於送達後10日內向本院提出抗告狀，並繳納抗告
費新臺幣1,000元。
中　　華　　民　　國　 111　　年　　11　　月　　 2　　日
                            書  記  官  張琳紫